【裁判字號】    99,訴,3608
【裁判日期】    991013
【裁判案由】    清償借款
【裁判全文】
臺灣臺北地方法院民事判決              99年度訴字第3608號
原      告  台北富邦商業銀行股份有限公司
法定代理人  韓蔚廷
訴訟代理人  張毓麟
            洪婉瑜
被      告  許瑛玿
            陳仲文
上列當事人間請求清償借款事件，本院於民國九十九年九月二十
九日辯論終結，判決如下：
    主    文
被告應連帶給付原告新臺幣伍拾萬捌仟肆佰捌拾元，及自民
國九十五年十月二十七日起至清償日止，按週年利率百分之十二
點二四計算之利息，以及自民國九十五年十一月二十八日起至清
償日止，逾期在六個月以內者，按上開利率百分之十，逾期超過
六個月部分，按上開利率百分之二十計算之違約金。
被告應連帶給付原告新臺幣拾貳萬捌仟壹佰貳拾陸元，及自民
國九十五年十月二十九日起至清償日止，按週年利率百分之十點
六計算之利息，以及自民國九十五年十一月三十日起至清償日止
，逾期在六個月以內者，按上開利率百分之十，逾期超過六個月
部分，按上開利率百分之二十計算之違約金。
訴訟費用由被告連帶負擔。
    事實及理由
甲、程序方面：
一、本件依被告與富邦商業銀行股份有限公司（以下簡稱富邦商
    銀）間約定書第八條，雙方合意以富邦商銀總行所在地法院
    為第一審管轄法院，富邦商銀總行位在臺北市中山區○○○
    路○段五十號，在本院管轄區域內，依民事訴訟法第二十四
    條第一項規定，本院自有管轄權。
二、按訴狀送達後，原告不得將原訴變更或追加他訴。但有下列
    各款情形之一者，不在此限：(二)請求之基礎事實同一者；(三)
    擴張或減縮應受判決事項之聲明者；(七)不甚礙被告之防禦及
    訴訟之終結者，民事訴訟法第二百五十五條第一項第二、三
    、七款定有明文。本件原告於民國九十九年九月二十九日言
    詞辯論期日變更訴之聲明第二項為：「被告應連帶給付原告
    新臺幣（下同）三十二萬八千一百二十六元，及自九十五年
    十月二十九日起至清償日止，按週年利率百分之十‧六計算
    之利息，以及自九十五年十一月三十日起至清償日止，逾期
    在六個月以內者，按上開利率百分之十，逾期超過六個月部
    分，按上開利率百分之二十計算之違約金」，原告此次變更
    非唯訴訟標的（兩造間借貸契約返還請求權、連帶保證約款
    ）相同、基礎事實同一（被告許瑛玿積欠原告貸款、被告陳
    仲文為其連帶保證人）、僅係擴張訴之聲明、無礙被告之防
    禦及訴訟之終結，於法自無不合，本院爰就變更後之聲明為
    裁判。
三、被告經合法通知，均未於言詞辯論期日到場，核無民事訴訟
    法第三百八十六條各款所列情事，爰依原告之聲請，由其一
    造辯論為判決，合先敘明。
乙、實體方面
一、原告部分：
（一）訴之聲明：
    １被告應連帶給付原告五十三萬八千四百八十三元，及自九
      十五年十月二十七日起至清償日止，按週年利率百分之十
      二‧二四計算之利息，以及自九十五年十一月二十八日起
      至清償日止，逾期在六個月以內者，按上開利率百分之十
      ，逾期超過六個月部分，按上開利率百分之二十計算之違
      約金。
    ２被告應連帶給付原告三十二萬八千一百二十六元，及自九
      十五年十月二十九日起至清償日止，按週年利率百分之十
      ‧六計算之利息，以及自九十五年十一月三十日起至清償
      日止，逾期在六個月以內者，按上開利率百分之十，逾期
      超過六個月部分，按上開利率百分之二十計算之違約金。
（二）原告起訴主張：
    １被告許瑛玿於九十二年十一月二十七日邀同被告陳仲文為
      連帶保證人，與富邦商銀訂立借貸契約，約定由許瑛玿向
      富邦商銀借款八十萬元，借款期間自九十二年十一月二十
      七日起至九十九年十一月二十七日止，利息按富邦商銀信
      貸指標利率加年率百分之十機動計算，自九十二年十二月
      起，以一個月為一期，共分八十四期，按期於每月二十七
      日定額攤還本息，遲延還本或付息時，逾期在六個月以內
      者，按約定利率百分之十，逾期超過六個月部分，按約定
      利率百分之二十加付違約金，如有任何一宗債務不依約清
      償本金或不依約付息時，債務視為全部到期。
    ２被告許瑛玿復於九十三年三月二十九日邀同被告陳仲文為
      連帶保證人，與富邦商銀訂立借貸契約，約定由許瑛玿向
      富邦商銀借款四十六萬元，借款期間自九十三年三月二十
      九日起至一００年三月二十九日止，利息按富邦商銀基準
      利率加碼年率百分之七‧二四（即週年利率百分之十點六
      ）固定計算，自九十三年四月起，以一個月為一期，共分
      八十四期，按期於每月二十九日定額攤還本息，遲延還本
      或付息時，逾期在六個月以內者，按約定利率百分之十，
      逾期超過六個月部分，按約定利率百分之二十加付違約金
      ，如有任何一宗債務不依約清償本金或不依約付息時，債
      務視為全部到期。
    ３富邦商銀與台北銀行股份有限公司（以下簡稱臺北銀行）
      於九十四年一月三日合併，台北銀行為存續銀行，富邦商
      銀為消滅銀行，並變更名稱為原告即「台北富邦商業銀行
      股份有限公司」，原富邦商銀之權利義務仍由原告行使負
      擔之。
    ４詎被告許瑛玿就上開第一筆八十萬元借款僅攤還本息至九
      十五年十月二十七日止，即未依約清償，債務視為全部到
      期，尚積欠五十三萬八千四百八十三元，及自九十五年十
      月二十七日起至清償日止，按週年利率百分之十二‧二四
      計算之利息，以及自九十五年十一月二十八日起至清償日
      止，逾期在六個月以內者，按上開利率百分之十，逾期超
      過六個月部分，按上開利率百分之二十計算之違約金；就
      前述第二筆四十六萬元借款僅攤還本息至九十五年十月二
      十九日止，即未依約清償，債務視為全部到期，尚積欠三
      十二萬八千一百二十六元，及自九十五年十月二十九日起
      至清償日止，按週年利率百分之十‧六計算之利息，以及
      自九十五年十一月三十日起至清償日止，逾期在六個月以
      內者，按上開利率百分之十，逾期超過六個月部分，按上
      開利率百分之二十計算之違約金，迄未給付，被告陳仲文
      為被告許瑛玿之連帶保證人，自應就許瑛玿前開債務負連
      帶清償之責，爰依兩造間貸款契約、連帶保證約款請求被
      告連帶如數給付。
（三）證據：提出貸款契約書、約定書、放款帳卡（年金戶本息
      ）、臺幣放款利率查詢單、經濟部經授商字第０九三０一
      二四二一００號函、公司變更登記表。
二、被告經合法通知，均無正當理由未到庭，亦未提出書狀為任
    何聲明或陳述。
三、原告主張之事實，業據提出貸款契約書、約定書、放款帳卡
    （年金戶本息）、臺幣放款利率查詢單、經濟部經授商字第
    ０九三０一二四二一００號函、公司變更登記表為證，核屬
    相符，被告經合法通知，均無正當理由未到庭，亦未提出書
    狀為任何聲明或陳述，依民事訴訟法第二百八十條第三項規
    定，視同自認，原告之主張應堪信為真實。從而，原告依兩
    造間借款契約、連帶保證約款請求被告連帶給付如主文第一
    、二項所示之本金、利息、違約金，洵屬有據，應予准許。
據上論結，本件原告之訴有理由，依民事訴訟法第三百八十五條
第一項前段、第八十五條第二項，判決如主文。
中    華    民    國    99    年    10    月    13    日
                    民事第一庭  法  官  洪文慧
上列正本核與原本無異。
如不服本判決，得於判決書送達之翌日起二十日內，以書狀敘述
理由，向本庭提起上訴，如委任律師提起上訴者，應一併繳納上
訴審裁判費。
中    華    民    國    99    年    10    月    13    日
                                書記官  林芝儀

司法院資訊處製作；財團法人民間司法改革基金會備份。
